---
title: "Análise do peido dos Bois"
author: "Oliveira PHM; Panosso AR"
date: "2024-03-28"
output: html_document
---

```{r setup, include=FALSE}
knitr::opts_chunk$set(echo = TRUE,
                      message = FALSE,
                      warning = FALSE,
                      error = FALSE)
```


## CARREGANDO OS PACOTES 
```{r}
library(tidyverse)
library(gstat)
library(skimr)
library(ggsci)
library(geobr)
source("../R/my-function.R")
```

## IMPORTANDO A BASE DE DADOS 

```{r}
dados2 <- read_rds('../data/emissions_sources.rds') %>% 
  mutate(source_name_1 = str_to_title(source_name))
```


## VERIFICAR SE OS DADOS COINCIDEM COM OS DO CT 
5 cidades verificadas (Betânia, Coqueiro Seco, Salgadinho PB e PE, Campo Grande MS)

```{r}
dados2 %>%
  filter(city_ref == 'Campo Grande',
         year == 2022,
         sigla_uf == 'MS',
         gas == 'co2e_100yr',
         str_detect(activity_units, 'animal')) %>%
  group_by(gas, emissions_quantity, year, city_ref, sector_name, sub_sector,sigla_uf, source_type, activity_units) %>%
  summarise(
    media_emissao =  mean(emissions_quantity, na.rm = T),
    soma_emissao_animal =  sum(emissions_quantity, na.rm = T))
```

## MAPEAR 
#### CONTRUINDO MAPA COM CLASSES 

```{r}
my_state <- "MS" ### <- 
states %>%
  select(abbrev_state) %>%
  filter(
    abbrev_state == my_state) %>%           #mude aqui para alterar estado ######## <---
  ggplot() +
  geom_sf(fill="white", color="black",
          size=.15, show.legend = F) +
  geom_point(data = dados2 %>%
               rename(Longitude = lon,
                      Latitude = lat) %>%
               filter(year == 2022,
                      sigla_uf == my_state,                      
                      str_detect(activity_units, 'animal'),
                      gas == 'co2e_100yr') %>%
               mutate(
                 classe_emissao = case_when( #classe_emissao = cut(emissions_quantity,4)
                   emissions_quantity <0.1e6 ~ '< 0.1 Mton',
                   emissions_quantity <0.4e6 ~ '< 0.4 Mton',
                   emissions_quantity <0.7e6 ~ '< 0.7 Mton',
                   emissions_quantity >=1 ~ '>= 1 Mton'
                 )
               ),
             size = 1.5,
             aes(Longitude,Latitude, col = classe_emissao)) +
  theme_bw() +
  theme(
    axis.text.x = element_text(size = rel(1.2)),
    axis.title.x = element_text(size = rel(1.3)),
    axis.text.y = element_text(size = rel(1.2)),
    axis.title.y = element_text(size = rel(1.3)),
    legend.text = element_text(size = rel(1.3)),
    legend.title = element_text(size = rel(1.5)),
    # title = element_text(face = 'bold'),
    # plot.title = element_text(hjust = 0.5, size = rel(2))
    ) +
   labs(#title = paste0("CO2e emission for", my_state),
        caption = 'Data Source: Climate TRACE',
        col = "CO2e emission"
  )
```

## VISUALIZANDO MAIORES EMISSORES PARA O SETOR DE AGRICULTURA 
```{r}
dados2 %>%
  rename(Longitude = lon,
         Latitude = lat) %>%
  filter(
    year == 2022,
    sigla_uf == my_state,                       
    sector_name == 'agriculture',  
    gas == 'co2e_100yr'
    ) %>%
  group_by(city_ref, sub_sector) %>%
  summarise(
    emission = sum(emissions_quantity, na.rm = T)
  ) %>%
  group_by(city_ref) %>%
  mutate(
    emission_total = sum(emission, na.rm = T)
  ) %>%
  ungroup() %>%
  mutate(
    city_ref = city_ref %>% fct_reorder(emission_total) %>%
      fct_lump(n = 10, w = emission_total)) %>%
  filter(city_ref != "Other") %>%
  ggplot(aes(emission,
             city_ref,
             fill = sub_sector)) +
  geom_col(col="black", lwd = 0.1) +
  labs(x = 'Emission',
       y = 'City',
       fill = 'Sector') +
  theme_bw() +
  theme(
    # axis.text.x = element_text(size = rel(1.25)),
    # axis.title.x = element_text(size = rel(2)),
    # axis.text.y = element_text(size = rel(1.3)),
    # axis.title.y = element_text(size = rel(2)),
    #legend.text = element_text(size = rel(1.3)),
    #legend.title = element_text(size = rel(1.7)),
    title = element_text(face = 'bold'),
    legend.position = "top")
```


```{r}
estados <- c("MS","MG","MT","SP","PA")


my_plot_col_states <- function(.estado){
  dados2 %>%
  rename(Longitude = lon,
         Latitude = lat) %>%
  filter(
    year == 2022,
    sigla_uf == .estado,                       
    sector_name == 'agriculture',  
    gas == 'co2e_100yr'
    ) %>%
  group_by(city_ref, sub_sector) %>%
  summarise(
    emission = sum(emissions_quantity, na.rm = T)
  ) %>%
  group_by(city_ref) %>%
  mutate(
    emission_total = sum(emission, na.rm = T)
  ) %>%
  ungroup() %>%
  mutate(
    city_ref = city_ref %>% fct_reorder(emission_total) %>%
      fct_lump(n = 10, w = emission_total)) %>%
  filter(city_ref != "Other") %>%
  ggplot(aes(emission,
             city_ref,
             fill = sub_sector)) +
  geom_col(col="black", lwd = 0.1) +
  labs(x = 'Emission',
       y = 'City',
       fill = 'Sector') +
  theme_bw() +
  theme(
    # axis.text.x = element_text(size = rel(1.25)),
    # axis.title.x = element_text(size = rel(2)),
    # axis.text.y = element_text(size = rel(1.3)),
    # axis.title.y = element_text(size = rel(2)),
    #legend.text = element_text(size = rel(1.3)),
    #legend.title = element_text(size = rel(1.7)),
    title = element_text(face = 'bold'),
    legend.position = "top")
}


map(estados,my_plot_col_states)


```




## SUBSETORES 

#### CARACTERIZANDO SUBSETORES

VERIFICANDO VARIÁVEL

```{r}
dados2 %>%
  pull(original_inventory_sector) %>%
  unique()
```


#### VERIFICANDO SE O FILTRO ESTA CORRETO ###
```{r}
dados2 %>%
  filter(original_inventory_sector == c('enteric-fermentation-cattle-pasture',
'manure-management-cattle-feedlot',"enteric-fermentation-cattle-feedlot","manure-left-on-pasture-cattle")) %>%
  pull(original_inventory_sector) %>% 
  unique()
```

### CARACTERIZANDO SUBSETORES PARA EMISSÕES DE GADO 

```{r}
dados2 |>
  rename(Longitude = lon,
         Latitude = lat) %>%
  filter(
         year == 2022,
         sigla_uf == my_state,                       #comentar linha caso queira para todo o Brasil
         str_detect(activity_units, 'animal'),
         gas == 'co2e_100yr',
         original_inventory_sector == c('enteric-fermentation-cattle-pasture',
                                        'manure-management-cattle-feedlot',
                                        "enteric-fermentation-cattle-feedlot",
                                        "manure-left-on-pasture-cattle")) %>%
  group_by(city_ref, original_inventory_sector) |>
  summarise(
    emission = sum(emissions_quantity, na.rm = T)
  ) |>
  group_by(city_ref) %>%
  mutate(
    emission_total = sum(emission, na.rm = T)
  ) %>%
  ungroup() %>%
  mutate(
    city_ref = city_ref %>% fct_reorder(emission_total) %>%
      fct_lump(n = 5, w = emission_total)) %>%
  filter(city_ref != "Other") %>%
  ggplot(aes(emission,
             city_ref,
             fill = original_inventory_sector)) +
  geom_col(col="black") +
  labs(x = 'Emission',
       y = 'City',
       fill = 'Subsector') +
  theme_bw() +
  theme(
        # axis.text.x = element_text(size = rel(1.25)),
         axis.title.x = element_text(size = rel(1.4)),
        # axis.text.y = element_text(size = rel(1.3)),
         axis.title.y = element_text(size = rel(1.4)),
         legend.text = element_text(size = rel(0.9)),
        # legend.title = element_text(size = rel(1.7)),
        title = element_text(face = 'bold'),
        legend.position = "top",
        legend.background = element_rect(fill = "#fffff0", color = "black"))
```


## RANKEANDO AS 10 CIDADES COM SUBSETORES DE MAIOR EMISSÃO DENTRE OS 5 ESTADOS

```{r}
dados2 |>
  rename(Longitude = lon,
         Latitude = lat) %>%
  filter(
    year == 2022,
    sigla_uf == c('MT',
                  'MS',
                  'MG',
                  'GO',
                  'PA'
                  ),
    gas == 'co2e_100yr',
    original_inventory_sector == c('enteric-fermentation-cattle-pasture',
                                   'manure-management-cattle-feedlot',
                                   "enteric-fermentation-cattle-feedlot",
                                   "manure-left-on-pasture-cattle")) %>%
  select(original_inventory_sector, emissions_quantity, city_ref) |>
  group_by(city_ref, original_inventory_sector) |>   
  summarise(
    emission = sum(emissions_quantity, na.rm = T)
  ) |>
  arrange( - emission) |>
  # filter(
  #   city_ref == 'Terenos'          ### verificar com o Alan
  # )
  group_by(city_ref) %>%
  mutate(
    emission_total = sum(emission, na.rm = T)
  ) %>%
  ungroup() %>%
  mutate(
    city_ref = city_ref %>% fct_reorder(emission_total) %>%
      fct_lump(n = 10, w = emission_total)) %>%
  filter(city_ref != "Other") %>%
  ggplot(aes(emission,
             city_ref,
             fill = original_inventory_sector)) +
  geom_col(col="black") +
  labs(x = 'Emission',
       y = 'City',
       fill = 'Subsector') +
  theme_bw() +
  theme(
    axis.text.x = element_text(size = rel(1.25)),
    axis.title.x = element_text(size = rel(1.4)),
    axis.text.y = element_text(size = rel(1.3)),
    axis.title.y = element_text(size = rel(1.4)),
    legend.text = element_text(size = rel(1)),
    legend.title = element_text(size = rel(1.5)),
    title = element_text(face = 'bold'),
    legend.position = "top",
    legend.background = element_rect(fill = "#fffff0", color = "black"))
```

## AGRUPAR POR ESTADO, EMISSÃO E SETOR

```{r}
dados2 %>%
  rename(Longitude = lon,
         Latitude = lat) %>%
  filter(
    year == 2022,
    sigla_uf == c('MT',
                  'MS',
                  'MG',
                  'GO',
                  'PA'
    ),
    gas == 'co2e_100yr',
    original_inventory_sector == c('enteric-fermentation-cattle-pasture',
                                   'manure-management-cattle-feedlot',
                                   "enteric-fermentation-cattle-feedlot",
                                   "manure-left-on-pasture-cattle")) %>%
  select(original_inventory_sector, emissions_quantity, sigla_uf) %>%
  group_by(sigla_uf, original_inventory_sector) %>% 
  arrange( - emissions_quantity) %>%
  summarise( 
    emission = sum(emissions_quantity, na.rm = T)
  ) %>%
  arrange( - emission) %>%
  ungroup() %>%
  mutate(
    sigla_uf = sigla_uf %>%
      fct_lump(n = 10, w = emission) %>%
  fct_reorder(emission)) %>%
  ggplot(aes(emission,
             sigla_uf,
             fill = original_inventory_sector)) +
  geom_col(col="black", lwd = 0.01) +
  labs(x = 'Emission',
       y = 'State',
       fill = 'Subsector') +
  theme_bw() +
  theme(
    axis.text.x = element_text(size = rel(1.25)),
    axis.title.x = element_text(size = rel(2)),
    axis.text.y = element_text(size = rel(1.3)),
    axis.title.y = element_text(size = rel(2)),
    legend.text = element_text(size = rel(1.3)),
    legend.title = element_text(size = rel(1.7)),
    title = element_text(face = 'bold')) 
```

## FAZER MEDIA PARA OS ESTADOS

```{r}
dados2 %>%
  filter(year == 2022,
         # sigla_uf == 'MS',                      #Filtrar, caso queira um em especifico
         str_detect(activity_units, 'animal'),
         gas == 'co2e_100yr',
  ) %>%
  group_by(sigla_uf) %>%                  #!!
  summarise(
    soma_emissao= sum(emissions_quantity)/1e6,   #Toneladas para Mega toneladas
    media_ms = mean(emissions_quantity)/1e6
  ) %>%
  arrange( - media_ms) |> 
  print(n = 28)
```

## SERIE TEMPORAL, 2015 A 2022 

```{r}

dados2 %>%
  filter(str_detect(activity_units, 'animal'),
         gas == 'co2e_100yr',
  ) %>%
  group_by(year) %>%
  summarise(
    soma_emissao= sum(emissions_quantity)/1e6,
    media_emissao = mean(emissions_quantity)/1e6,
    sd_emissao = sd(emissions_quantity/1e6)
  )  %>%
  rbind(dados2 %>%
        ungroup() %>%
          select(gas, emissions_quantity, sigla_uf,
                 activity_units, year, sector_name, sub_sector) %>%
          filter(sigla_uf == 'MS',
            str_detect(activity_units, 'animal'),
            gas == 'co2e_100yr',
          ) %>%
          group_by(year) %>%
          summarise(
            soma_emissao= sum(emissions_quantity)/1e6,
            media_emissao = mean(emissions_quantity)/1e6,
            sd_emissao = sd(emissions_quantity/1e6)
          )
  ) %>%
  mutate(
    uf=c(rep('Br',8),rep('MS',8))
  ) %>%
  ggplot(aes(x=year,y=media_emissao,
             col=uf))+
  geom_point()+
  geom_smooth(method = 'lm')+
  ggpubr::stat_cor()+
  theme_bw()
```

