---
title: "Análise do peido dos Bois"
author: "Oliveira PHM; Panosso AR"
date: "2024-03-28"
output: html_document
---

```{r setup, include=FALSE}
knitr::opts_chunk$set(
	echo = TRUE,
	error = FALSE,
	message = FALSE,
	warning = FALSE
)
```


## CARREGANDO OS PACOTES 
```{r}
library(tidyverse)
library(gstat)
library(skimr)
library(ggsci)
library(geobr)
source("../R/my-function.R")
```

## IMPORTANDO A BASE DE DADOS 

```{r}
dados2 <- read_rds('../data/emissions_sources.rds')
```

## CARACTERIZANDO MUNICÍPIO

```{r}
# getwd()
# list_rds <- list.files("../data/")

# dados <- map_df(
#   list_rds,
#   ~read_rds(paste0("../data/",.x))
# )

# dadosteste <-  read_rds('../data/df_nome.rds')
# dadosteste2 <-  read_rds('../data/states.rds')
dadosteste3 <-  read_rds('../data/emissions_sources.rds')  #contem lon,lat,year,gas

# brazil_ids <- read_rds("../data/df_nome.rds")
# 
# nomes_uf <- c(brazil_ids$nome_uf %>% unique(),"Brazil")
# 
# abbrev_states <- brazil_ids$sigla_uf %>% unique()

city <- geobr::read_municipality(
  showProgress = FALSE)

cities <- city # |> filter(abbrev_state == 'MT')



# plot(mt_city)

# cities %>%  
#   ggplot()  +
#   geom_sf(fill="white", color="black",
#           size=.15, show.legend = FALSE) +
#   geom_point(
#     data = dadosteste3 %>%
#       # select(year,sigla_uf, lat,lon, gas) |> 
#       filter(year == 2022,2
#              sigla_uf == 'MT',
#              gas == 'co2e_100yr'),
#     aes(lon,lat))
```

## VERIFICAR SE OS DADOS COINCIDEM COM OS DO CT 
### 5 cidades ja verificadas (Betânia, Coqueiro Seco, Salgadinho PB e PE, Campo Grande MS)

```{r}
dados2 %>%
  filter(city_ref == 'Campo Grande',
         year == 2022,
         sigla_uf == 'MS',
         gas == 'co2e_100yr',
         str_detect(activity_units, 'animal')) %>%
  group_by(gas, emissions_quantity, year, city_ref, sector_name, sub_sector,sigla_uf, source_type, activity_units) %>%
  summarise(
    media_emissao =  mean(emissions_quantity, na.rm = T),
    soma_emissao_animal =  sum(emissions_quantity, na.rm = T))
```
## CRIANDO TEMA GRAFICO
```{r}
my_theme <- theme(
       # axis.text.x = element_text(size = rel(1.25)),
        axis.title.x = element_text(size = rel(1.4)),
       # axis.text.y = element_text(size = rel(1.3)),
        axis.title.y = element_text(size = rel(1.4)),
        legend.text = element_text(size = rel(0.9)),
       # legend.title = element_text(size = rel(1.7)),
       title = element_text(face = 'bold'),
       legend.position = "top",
       legend.background = element_rect(fill = "#fffff0", color = "black"))

my_theme_add <- function(.my_theme){
 theme(
       # axis.text.x = element_text(size = rel(1.25)),
        axis.title.x = element_text(size = rel(1.4)),
       # axis.text.y = element_text(size = rel(1.3)),
        axis.title.y = element_text(size = rel(1.4)),
        legend.text = element_text(size = rel(0.9)),
       # legend.title = element_text(size = rel(1.7)),
       title = element_text(face = 'bold'),
       legend.position = "top",
       legend.background = element_rect(fill = "transparent", color = "black"))
}

```

## MAPEAR 
### CONTRUINDO MAPA COM CLASSES 
```{r}
#my_state <- "MS" ### <-
estados <- c("MT", "PA", "GO", "MG", "MS")
my_plot_map <- function(.estados){
  cities %>%  #states alterado para citys
  select(abbrev_state) %>%
  filter(
    abbrev_state == .estados) %>%
  ggplot() +
  geom_sf(fill="white", color="black",
          size=.15, show.legend = F) +
  geom_point(data = dados2 %>%
               rename(Longitude = lon,
                      Latitude = lat) %>%
               filter(year == 2022,
                      sigla_uf == .estados,
                      str_detect(activity_units, 'animal'),
                      gas == 'co2e_100yr') %>%
               mutate(
                 classe_emissao = case_when( 
                   emissions_quantity <0.1e6 ~ '< 0.1 Mton',
                   emissions_quantity <0.4e6 ~ '< 0.4 Mton',
                   emissions_quantity <0.7e6 ~ '< 0.7 Mton',
                   emissions_quantity >=1 ~ '>= 1 Mton'
                 )
               ),
             size = 1.5,
             aes(Longitude,Latitude, col = classe_emissao)) +
  theme_bw() +
  theme(
    axis.text.x = element_text(size = rel(1.2)),
    axis.title.x = element_text(size = rel(1.3)),
    axis.text.y = element_text(size = rel(1.2)),
    axis.title.y = element_text(size = rel(1.3)),
    legend.text = element_text(size = rel(1.3)),
    legend.title = element_text(size = rel(1.5)),
    ) +
   labs(col = "CO2e emission"
     #title = paste0("CO2e emission for", my_state),
        # caption = 'Data Source: Climate TRACE',
     )
}
  
map(estados,my_plot_map)
```

### Verificando maiores cidades emissoras
```{r}

dados2 |> 
  #glimpse() |> 
  #select(sigla_uf, emissions_quantity, city_ref, gas, activity_units, sector_name, sub_sector) |> 
  filter(sigla_uf == estados,
         gas == 'co2e_100yr',
         sector_name == 'agriculture',
         str_detect(activity_units, 'animal'),
         sub_sector == c('enteric-fermentation-cattle-pasture',
'manure-management-cattle-feedlot',"enteric-fermentation-cattle-feedlot","manure-left-on-pasture-cattle")
           ) |> 
  group_by(city_ref) |> 
  summarise(
    emission = sum(emissions_quantity, na.rm = T)
  ) |> 
  arrange(- emission)
```


## VISUALIZANDO MAIORES EMISSORES PARA O SETOR DE AGRICULTURA 
```{r}
dados2 %>%
  rename(Longitude = lon,
         Latitude = lat) %>%
  filter(
    year == 2022,
    sigla_uf %in% estados, # <-----
    #str_detect(activity_units, 'animal'),
    sector_name == 'agriculture', 
    gas == 'co2e_100yr'
    ) %>%
  group_by(city_ref, sigla_uf, sub_sector) %>%
  summarise(
    emission = sum(emissions_quantity, na.rm = T)
  ) %>%
  group_by(city_ref,sigla_uf) %>%
  mutate(
    emission_total = sum(emission, na.rm = T)
  ) %>%
  ungroup() %>%
  group_by(sigla_uf) %>% 
  mutate(
    city_ref = city_ref %>% fct_reorder(emission_total) %>%
      fct_lump(n = 5, w = emission_total)) %>%
  filter(city_ref != "Other") %>%
  ggplot(aes(emission/1e6, #passar para Mton
             city_ref,
             fill = sub_sector)) +
  geom_col(col="black", lwd = 0.1) +
  labs(x = 'Emission (Mton)',
       y = 'City',
       fill = 'Subsector') +
  theme_bw() +
  theme(
    # axis.text.x = element_text(size = rel(1.25)),
    # axis.title.x = element_text(size = rel(2)),
    # axis.text.y = element_text(size = rel(1.3)),
    # axis.title.y = element_text(size = rel(2)),
    legend.text = element_text(size = rel(0.8)),
    #legend.title = element_text(size = rel(1.7)),
    title = element_text(face = 'bold'),
    legend.position = '') +
      scale_fill_viridis_d(option ='plasma') +
    # legend.position = "top")
  facet_wrap(~sigla_uf,scales = "free",ncol = 2)
```

```{r}
my_plot_col_states <- function(.estados){
  dados2 %>%
  rename(Longitude = lon,
         Latitude = lat) %>%
  filter(
    year == 2022,
    sigla_uf == .estados,
    #str_detect(activity_units, 'animal'),
    sector_name == 'agriculture',  
    gas == 'co2e_100yr'
    ) %>%
  group_by(city_ref, sub_sector) %>%
  summarise(
    emission = sum(emissions_quantity, na.rm = T)
  ) %>%
  group_by(city_ref) %>%
  mutate(
    emission_total = sum(emission, na.rm = T)
  ) %>%
  ungroup() %>%
  mutate(
    city_ref = city_ref %>% fct_reorder(emission_total) %>%
      fct_lump(n = 10, w = emission_total)) %>%
  filter(city_ref != "Other") %>%
  ggplot(aes(emission/1e6,
             city_ref,
             fill = sub_sector)) +
  geom_col(col="black", lwd = 0.1) +
  labs(x = 'Emission (Mton)',
       y = 'City',
       fill = 'Sector') +
  theme_bw() +
  map(my_theme,my_theme_add)
} +
  theme(legend.position = "", ##retirar legenda
    legend.background = element_rect(fill = "transparent"))+ ##?
  scale_fill_viridis_d(option = "plasma")


map(estados,my_plot_col_states)

#melhorar visualizacao

```
## SUBSETORES 

### CARACTERIZANDO SUBSETORES

#### VERIFICANDO VARIÁVEL

```{r}
dados2 %>%
  pull(original_inventory_sector) %>%
  unique()
```

#### VERIFICANDO SE O FILTRO ESTA CORRETO ###
```{r}
dados2 %>%
  filter(original_inventory_sector == c('enteric-fermentation-cattle-pasture',
'manure-management-cattle-feedlot',"enteric-fermentation-cattle-feedlot","manure-left-on-pasture-cattle")) %>%
  pull(original_inventory_sector) %>% 
  unique()
```

### CARACTERIZANDO SUBSETORES PARA EMISSÕES DE GADO 

```{r}
my_plot_subsector_states <- function(.estados){
  dados2 %>%
  rename(Longitude = lon,
         Latitude = lat) %>%
  filter(
         year == 2022,                 
         str_detect(activity_units, 'animal'),
         gas == 'co2e_100yr',
         sigla_uf == .estados) |> 
  group_by(city_ref, original_inventory_sector) %>%
  summarise(
    emission = sum(emissions_quantity, na.rm = T)
  ) %>%
  group_by(city_ref) %>%
  mutate(
    emission_total = sum(emission, na.rm = T)
  ) %>%
  ungroup() %>%
  mutate(
    city_ref = city_ref %>% fct_reorder(emission_total) %>%
      fct_lump(n = 5, w = emission_total)) %>%
  mutate(
       original_inventory_sector = original_inventory_sector %>%
         as_factor() %>%
         fct_relevel("manure-left-on-pasture-cattle",
          "enteric-fermentation-cattle-feedlot",                              "manure-management-cattle-feedlot",
          "enteric-fermentation-cattle-pasture")
    ) %>% 
  filter(city_ref != "Other") %>%
  ggplot(aes(emission/1e6, #passar para Mega Ton
             city_ref,
             fill = original_inventory_sector)) +
  geom_col(col="black") +
  labs(x = 'Emission (Mton)',
       y = 'City',
       fill = 'Subsector') +
  theme_bw() +
  map(my_theme,my_theme_add) +
  theme(legend.position = "right") + ##retirada a legenda 
  scale_fill_viridis_d(option = "plasma")         ##ta alterando cor de 1, gerar separadamente?
} 

map(estados,my_plot_subsector_states)

```

## RANKEANDO AS 10 CIDADES COM SUBSETORES DE MAIOR EMISSÃO DENTRE OS 5 ESTADOS

```{r}
dados2 %>%
  rename(Longitude = lon,
         Latitude = lat) %>%
  filter(
    year == 2022,
    sigla_uf == estados,
    gas == 'co2e_100yr',
    str_detect(activity_units, 'animal')
    ) %>%
  select(original_inventory_sector, emissions_quantity, city_ref) %>%
  group_by(city_ref, original_inventory_sector) %>%   
  summarise(
    emission = sum(emissions_quantity, na.rm = T)
  ) %>%
  arrange( - emission) %>%
  group_by(city_ref) %>%
  mutate(
    emission_total = sum(emission, na.rm = T)
  ) %>%
  ungroup() %>%
  mutate(
    city_ref = city_ref %>% fct_reorder(emission_total) %>%
      fct_lump(n = 10, w = emission_total)) %>%
  filter(city_ref != "Other") %>%
  ggplot(aes(emission/1e6,
             city_ref,
             fill = original_inventory_sector)) +
  geom_col(col="black") +
  labs(x = 'Emission (Mton)',
       y = 'City',
       fill = 'Subsector') +
  theme_bw() +
  map(my_theme,my_theme_add) +
  theme(legend.position = '') +
  scale_fill_viridis_d(option = 'plasma')
  
```

## AGRUPAR POR ESTADO, EMISSÃO E SETOR

```{r}
dados2 %>%
  rename(Longitude = lon,
         Latitude = lat) %>%
  filter(
    year == 2022,
    sigla_uf %in% estados,
    gas == 'co2e_100yr',
    str_detect(activity_units, 'animal')) |> 
    # original_inventory_sector == c('enteric-fermentation-cattle-pasture',
    #                                'manure-management-cattle-feedlot',
    #                                "enteric-fermentation-cattle-feedlot",
    #                                "manure-left-on-pasture-cattle")) %>%
  select(original_inventory_sector, emissions_quantity, sigla_uf) %>%
  group_by(sigla_uf, original_inventory_sector) %>% 
  arrange( desc(emissions_quantity)) %>%
  summarise( 
    emission = sum(emissions_quantity, na.rm = T)
  ) %>% 
  mutate(emission_total = sum(emission)) %>% 
  arrange( - emission) %>%
  ungroup() %>%
  mutate(
    sigla_uf = sigla_uf %>%
      fct_lump(n = 10, w = emission) %>%
  fct_reorder(emission_total)) %>%
  ggplot(aes(emission/1e6, 
             sigla_uf,
             fill = original_inventory_sector)) +
  geom_col(col="black", lwd = 0.01) +
  labs(x = 'Emission (Mton)',
       y = 'State',
       fill = 'Subsector') +
  theme_bw() +
  map(my_theme,my_theme_add) +
  map(my_theme,my_theme_add) +
  theme(legend.position = '') +
  scale_fill_viridis_d(option = 'plasma')
```

## FAZER MEDIA PARA OS ESTADOS

```{r}
dados2 %>%
  filter(year == 2022,
         str_detect(activity_units, 'animal'),
         gas == 'co2e_100yr'
  ) %>%
  group_by(sigla_uf) %>%                  #!!
  summarise(
    soma_emissao= sum(emissions_quantity)/1e6,  
    media_ms = mean(emissions_quantity)/1e6
  ) %>%
  arrange(- soma_emissao)
# PA apesar de ser o menor emissor dentre os 5, apresenta o segundo maior rebanho bovino
```

## SERIE TEMPORAL, 2015 A 2022 

```{r}
#errado, alterar posteriormente
# 
# my_plot_temporal_serie <- function(.estados) {
#   dados2 %>%
#   filter(str_detect(activity_units, 'animal'),
#          gas == 'co2e_100yr'
#   ) %>%
#   group_by(year) %>%
#   summarise(
#     soma_emissao= sum(emissions_quantity)/1e6,
#     media_emissao = mean(emissions_quantity)/1e6,
#     sd_emissao = sd(emissions_quantity/1e6)
#   )  %>%
#   rbind(dados2 %>%
#         ungroup() %>%
#           filter(sigla_uf == 'MS',
#             str_detect(activity_units, 'animal'),
#             gas == 'co2e_100yr',
#           ) %>%
#           group_by(year) %>%
#           summarise(
#             soma_emissao= sum(emissions_quantity)/1e6,
#             media_emissao = mean(emissions_quantity)/1e6,
#             sd_emissao = sd(emissions_quantity/1e6)
#           )
#   ) %>%
#   mutate(
#     uf=c(rep('Br',8),rep("MS",8))
#   ) %>%
#   ggplot(aes(x=year,y=media_emissao,
#              col=uf))+
#   geom_point()+
#   geom_smooth(method = 'lm')+
#   ggpubr::stat_cor()+
#   theme_bw() +
#   map(my_theme, my_theme_add) +
#   labs(x = 'Year',
#        y = 'Mean of emission')
# }
# 
# map(estados, my_plot_temporal_serie)


```

