---
title: "Variabilidade espaçotemporal da emissão de GEE e a pecuária Brasileira"
author: "Oliveira PHM; Panosso AR"
date: "2024-03-28"
output: html_document
---

```{r setup, include=FALSE}
knitr::opts_chunk$set(
	echo = TRUE,
	error = FALSE,
	message = FALSE,
	warning = FALSE
)
```


## CARREGANDO OS PACOTES
```{r}
library(tidyverse)
library(gstat)
library(skimr)
library(ggsci)
library(geobr)
source("../R/my-function.R")
```

## IMPORTANDO A BASE DE DADOS 

```{r}
brazil_ids <- read_rds("../data/df_nome.rds")
nomes_uf <- c(brazil_ids$nome_uf %>% unique(),"Brazil")
dados2 <- read_rds('../data/emissions_sources.rds')
```

## CARACTERIZANDO MUNICÍPIO

```{r}
city <- geobr::read_municipality(
  showProgress = FALSE)

cities <- city 
```
```{r}
# DADOS IBGE:
# Quantidade de Cabeças de MS: 18433728
# Quantidade de Cabeças de MT: 34246313
# Quantidade de Cabeças de MG: 22993105
# Quantidade de Cabeças de GO: 24410182
# Quantidade de Cabeças de PA: 24791060

# Quantidade de municípios de MS: 79
# Quantidade de municípios de MT: 141
# Quantidade de municípios de MG: 853
# Quantidade de municípios de GO: 246
# Quantidade de municípios de PA: 144

estado <- 'GO'
quant_head <- 24410182

dados2 %>%
  filter(year == 2022,
         str_detect(activity_units, 'animal'),
         # sector_name == 'agriculture',
         !source_name %in% nomes_uf,
         sigla_uf == estado,
         gas == 'co2e_100yr') %>%
  group_by(sigla_uf) %>%                  #!!
  summarise(
    emission_total = sum(emissions_quantity)/1e6,
    mean_head = sum(emissions_quantity)/quant_head
    ) %>%
  arrange(- emission_total)
```

## CRIANDO TEMA GRAFICO
```{r}
my_theme <- theme(
       # axis.text.x = element_text(size = rel(1.25)),
        axis.title.x = element_text(size = rel(1.4)),
       # axis.text.y = element_text(size = rel(1.3)),
        axis.title.y = element_text(size = rel(1.4)),
        legend.text = element_text(size = rel(0.9)),
       # legend.title = element_text(size = rel(1.7)),
       title = element_text(face = 'bold'),
       legend.position = "top",
       legend.background = element_rect(fill = "#fffff0", color = "black"))

my_theme_add <- function(.my_theme){
 theme(
       # axis.text.x = element_text(size = rel(1.25)),
        axis.title.x = element_text(size = rel(1.4)),
       # axis.text.y = element_text(size = rel(1.3)),
        axis.title.y = element_text(size = rel(1.4)),
        legend.text = element_text(size = rel(0.9)),
       # legend.title = element_text(size = rel(1.7)),
       title = element_text(face = 'bold'),
       legend.position = "top",
       legend.background = element_rect(fill = "transparent", color = "black"))
}

```

## MAPEAR 
### CONTRUINDO MAPA COM CLASSES 
```{r}
#my_state <- "MS" ### <-
estados <- c("PA", "MS", "MG", "MT", "GO")
my_plot_map <- function(.estados){
  city %>%  
  select(abbrev_state) %>%
  filter(
    abbrev_state == .estados) %>%
  ggplot() +
  geom_sf(fill="white", color="black",
          size=.15, show.legend = F) +
  geom_point(data = dados2 %>%
               filter(year == 2022, #>2014 & year <2023
                      sigla_uf == .estados,
                      str_detect(activity_units, 'animal'),
                      gas == 'co2e_100yr') %>%
               mutate(
                 classe_emissao = case_when( 
                   emissions_quantity <0.1e6 ~ '< 0.1 Mton',
                   emissions_quantity <0.4e6 ~ '< 0.4 Mton',
                   emissions_quantity <1e6 ~ '< 1 Mton',
                   emissions_quantity >=1e6 ~ '>= 1 Mton'
                 )
               ),
             size = 1.5,
             aes(lon,lat, col = classe_emissao)) +
    theme_bw() +
  theme(
    axis.text.x = element_text(size = rel(1), color = "#222222"),
    axis.title.x = element_text(size = rel(1.3), color = "#222222"),
    axis.text.y = element_text(size = rel(1), color = "#222222"),
    axis.title.y = element_text(size = rel(1.3), color = "#222222"),
    legend.text = element_text(size = rel(1.3), color = "#222222"),
    legend.title = element_text(size = rel(1.5)),
    ) +
   labs(col = 'CO'[2]~'eq emission',
        x = 'Longitude',
        y = 'Latitude'
     #title = paste0("CO2e emission for", my_state),
        # caption = 'Data Source: Climate TRACE',
     )
}
  
map(estados,my_plot_map)

# ggsave('GO.png', dpi = 3000, width = 9, height = 5.5)

```

```{r}

# estado <- "MG" ### <-
# estados <- c("MS", "PA", "GO", "MT", "MG")
# 
# my_plot_map_join <- function(.estados){
#   left_join(city %>% filter(abbrev_state == .estados),
#           dados2 %>%
#             filter(year == 2022, #>2014 & year <2023
#                    sigla_uf == .estados,
#                    !source_name %in% nomes_uf,
#                    str_detect(activity_units, 'animal'),            #filtering the four subsectors for cattle
#                    gas == 'co2e_100yr') %>%
#             group_by(city_ref, sigla_uf)  %>%
#             summarise(emissions_quantity =
#                         sum(emissions_quantity, na.rm = TRUE)) %>%
#             rename(name_muni = city_ref) ,
#           by="name_muni") %>%
#   mutate(emissions_quantity = replace_na(emissions_quantity,0)) %>%
#   mutate(
#     classe_emissao = case_when(
#       emissions_quantity <0.1e6 ~ '< 0.1 Mton',
#       emissions_quantity <0.4e6 ~ '< 0.4 Mton',
#       emissions_quantity <0.7e6 ~ '< 0.7 Mton',
#       emissions_quantity >=1 ~ '>= 1 Mton'
#     )
#   ) %>%
#     ggplot() +
#     geom_sf(aes(fill=classe_emissao), color="black",
#             size=.15, show.legend = TRUE)  +
#     theme_bw() +
#   theme(
#     axis.text.x = element_text(size = rel(1), color = "#222222"),
#     axis.title.x = element_text(size = rel(1.3), color = "#222222"),
#     axis.text.y = element_text(size = rel(1), color = "#222222"),
#     axis.title.y = element_text(size = rel(1.3), color = "#222222"),
#     legend.text = element_text(size = rel(1.3), color = "#222222"),
#     legend.title = element_text(size = rel(1.5)),
#     ) +
#    labs(fill = 'CO'[2]'e emission',
#         x = 'Longitude',
#         y = 'Latitude'
#      #title = paste0("CO2e emission for", my_state),
#         # caption = 'Data Source: Climate TRACE',
#      ) +
#     scale_fill_viridis_d()
# }
# map(estados,my_plot_map_join)

# ggsave('MGg_col.png', dpi = 2000, width = 9, height = 5.5)


#Gerando os mapas em uma única figura

 mapas_contorno1 <- read_state(code_state="MS")
 mapas_contorno2 <- read_state(code_state="MT")
 mapas_contorno3 <- read_state(code_state="MG")
 mapas_contorno4 <- read_state(code_state="PA")
 mapas_contorno5 <- read_state(code_state="GO")

 left_join(city %>% filter(abbrev_state %in% estados),
           dados2 %>%
             filter(year == 2022,                 #%in% 2015:2022
                    sigla_uf %in% estados,
                    !source_name %in% nomes_uf,
                    str_detect(activity_units, 'animal'),            #filtering the four subsectors for cattle
                    gas == 'co2e_100yr') %>%
             group_by(city_ref, sigla_uf)  %>%
             summarise(emissions_quantity =
                         sum(emissions_quantity, na.rm = TRUE)) %>%
             rename(name_muni = city_ref),
           by="name_muni") %>%
   mutate(emissions_quantity = replace_na(emissions_quantity, 0)) %>%
   mutate(
     classe_emissao = case_when(
       emissions_quantity <.1e6 ~ ' <  0,1 Mton',
       emissions_quantity <.5e6 ~ ' <  0,5 Mton', 
       emissions_quantity < 1e6 ~ ' <  1,0 Mton',
       emissions_quantity >=1e6 ~ '>= 1,0 Mton'
     )
   ) %>%
     ggplot() +
     geom_sf(aes(fill=classe_emissao), color="black",
             size=.05, show.legend = TRUE)  +
   geom_sf(data=mapas_contorno1, fill="transparent", color="red", size=3, show.legend = FALSE) +
   geom_sf(data=mapas_contorno2, fill="transparent", color="red", size=3, show.legend = FALSE) +
   geom_sf(data=mapas_contorno3, fill="transparent", color="red", size=3, show.legend = FALSE) +
   geom_sf(data=mapas_contorno4, fill="transparent", color="red", size=3, show.legend = FALSE) +
   geom_sf(data=mapas_contorno5, fill="transparent", color="red", size=3, show.legend = FALSE) +
     theme_bw() +
   theme(
     axis.text.x = element_text(size = rel(.9), color = "black"),
     axis.title.x = element_text(size = rel(1.1), color = "black"),
     axis.text.y = element_text(size = rel(.9), color = "black"),
     axis.title.y = element_text(size = rel(1.1), color = "black"),
     legend.text = element_text(size = rel(1), color = "black"),
     legend.title = element_text(face = 'bold', size = rel(1.2)),
     legend.position = c(1.29, .5)
     ) +
   labs(fill = 'Classe de emissão',
         x = 'Longitude',
         y = 'Latitude') +
     scale_fill_viridis_d()

 # ggsave('Maps_states_red.png')
 ggsave('mapa_nova_classe.png')

```

### Verificando maiores cidades emissoras
```{r}
# Only for analysis

dados2 |> 
  #glimpse() |> 
  #select(sigla_uf, emissions_quantity, city_ref, gas, activity_units, sector_name, sub_sector) |> 
  filter(sigla_uf == "PA",
         gas == 'co2e_100yr',
         year == 2015,
         sector_name == 'agriculture',
         !source_name %in% nomes_uf,
         # !sub_sector %in% c("forest-land-clearing",
         #                    "forest-land-degradation",
         #                    "shrubgrass-fires",
         #                    "forest-land-fires",
         #                    "wetland-fires",
         #                    "removals"),
         # str_detect(activity_units, 'animal'),
         # sub_sector == 'enteric-fermentation-cattle-pasture',
                         # 'manure-left-on-pasture-cattle'),
         city_ref == 'São Félix Do Xingu'                       #change the municipality here
          ) #|> 
  # group_by(sub_sector, sector_name) |> 
  # summarise(
  #    emission = sum(emissions_quantity, na.rm = T)
  #  )
```

## VISUALIZANDO MAIORES EMISSORES PARA O SETOR DE AGRICULTURA OU P/ ANIMAL 
```{r}
dados2 %>%
  filter(
    year == 2022,                   #%in% 2015:2022
    sigla_uf %in% estados, # <-----
    str_detect(activity_units, 'animal'),
    # sector_name == 'agriculture',
    !source_name %in% nomes_uf,
    gas == 'co2e_100yr'
    ) %>%
  group_by(city_ref, sigla_uf, sub_sector) %>%
  summarise(
    emission = sum(emissions_quantity, na.rm = T)
  ) %>%
  group_by(city_ref,sigla_uf) %>%
  mutate(
    emission_total = sum(emission, na.rm = T)
  ) %>%
  ungroup() %>%
  group_by(sigla_uf) %>% 
  mutate(
    city_ref = city_ref %>% fct_reorder(emission_total) %>%
      fct_lump(n = 3, w = emission_total)) %>%
  filter(city_ref != "Other") %>%
  mutate(
      sub_sector = case_when(                 
        sub_sector == "enteric-fermentation-cattle-feedlot" ~ "FEGC",
        sub_sector == "enteric-fermentation-cattle-pasture" ~ "FEGP",
        sub_sector == "manure-left-on-pasture-cattle"  ~ "EP",    
        sub_sector == "manure-management-cattle-feedlot" ~ "GEC",
        sub_sector == 'cropland-fires' ~ 'CF',
        sub_sector == 'synthetic-fertilizer-application' ~ 'SF application'
      )) |>
  ggplot(aes(emission/1e6, #passar de ton para Mton
             city_ref,
             fill = sub_sector)) +
  geom_col(col="black", lwd = 0.1) +
  xlab(bquote(Emissião~CO[2]~e~(Mton))) +
  labs(#x = 'Emission (Mton)',
       y = 'Cidade',
       fill = 'Subsetor') +
  theme_bw() +
  theme(
    axis.text.x = element_text(size = rel(1)),
    # axis.title.x = element_text(size = rel(2)),
    axis.text.y = element_text(size = rel(1.3)),
    # axis.title.y = element_text(size = rel(2)),
    legend.text = element_text(size = rel(1)),
    #legend.title = element_text(size = rel(1.7)),
    title = element_text(face = 'bold'),
    legend.position = 'top',
    legend.background = element_rect(fill = "transparent", color = "black")) +
      scale_fill_viridis_d(option ='plasma') +
  facet_wrap(~sigla_uf,scales = "free",ncol = 2) +
  annotate("text",
           x=2,
           y=1,
           label = ".",
           size=0.1)

ggsave('top3cidades_emissão_states.png')
```

```{r}
# Only for exemplification in the report

estado <- 'MG'

my_plot_col_states <- function(.estados){
  dados2 %>%
  filter(
    year == 2022,
    sigla_uf == .estados,
    !source_name %in% nomes_uf,
    #str_detect(activity_units, 'animal'),
    sector_name == 'agriculture',  
    gas == 'co2e_100yr'
    ) %>%
  group_by(city_ref, sub_sector) %>%
  summarise(
    emission = sum(emissions_quantity, na.rm = T)
  ) %>%
  group_by(city_ref) %>%
  mutate(
    emission_total = sum(emission, na.rm = T)
  ) %>%
  ungroup() %>%
  mutate(
    city_ref = city_ref %>% fct_reorder(emission_total) %>%
      fct_lump(n = 5, w = emission_total)) %>%
  filter(city_ref != "Other") %>%
    mutate(
      sub_sector = case_when(
        sub_sector == "cropland-fires"  ~ "Cropland fires",                   
        sub_sector == "enteric-fermentation-cattle-feedlot" ~ "EFC feedlot",
        sub_sector == "enteric-fermentation-cattle-pasture" ~ "EFC pasture",
        sub_sector == "manure-left-on-pasture-cattle"  ~ "ML pasture cattle",    
        sub_sector == "manure-management-cattle-feedlot" ~ "MMC feedlot",  
        sub_sector == "rice-cultivation" ~ "rice cultivation",                  
        sub_sector == "synthetic-fertilizer-application" ~ "SF application", 
      )
    ) %>% 
  ggplot(aes(emission/1e6,
             city_ref,
             fill = sub_sector)) +
  geom_col(col="black", lwd = 0.1) +
    xlab(bquote(Emission~CO[2]~e~(Mton))) +
  labs(#x = 'Emission (Mton)',
       y = 'City',
       fill = '') +
  theme_bw() +
  map(my_theme,my_theme_add) +
  theme(legend.position = "top", ##retirar legenda = ''
    legend.background = element_rect(fill = "transparent")) + ##?
  scale_fill_viridis_d(option = "plasma") +
  annotate("text",
           x=2,
           y=1,
           label = ".",
           size=0.1)
  }
  # geom_text(stat = 'identity',
  #           position = 'identity',
  #           size = 4,
  #           angle = 90,
  #           vjust = 2,
  #           data = NULL,
  #           label = 'emission')

map(estados,my_plot_col_states)

# ggsave('MG_legenda_setor_agr.png', dpi = 3000)
```
## SUBSETORES 

### CARACTERIZANDO SUBSETORES PARA EMISSÕES DE GADO E RANKEANDO AS 5 CIDADES COM SUBSETORES DE MAIOR EMISSÃO DENTRE OS 5 ESTADOS

```{r}
# my_plot_subsector_states <- function(.estados){
  dados2 %>%
  filter(
         year == 2022,
         str_detect(activity_units, 'animal'),
         gas == 'co2e_100yr',
         !source_name %in% nomes_uf,
         sigla_uf %in% estados) |> 
  group_by(city_ref, original_inventory_sector, sigla_uf) %>%
  summarise(
    emission = sum(emissions_quantity, na.rm = T)
  ) %>%
  # ungroup() |> 
  group_by(city_ref,sigla_uf) %>%
  mutate(
    emission_total = sum(emission, na.rm = T)
  ) %>%
  ungroup() %>%
  mutate(
    city_ref = city_ref %>% fct_reorder(emission_total) %>%
      fct_lump(n = 10, w = emission_total)) %>%
  mutate(
       original_inventory_sector = original_inventory_sector %>%
         as_factor() %>%
         fct_relevel("manure-left-on-pasture-cattle",
          "enteric-fermentation-cattle-feedlot",
          "manure-management-cattle-feedlot",
          "enteric-fermentation-cattle-pasture")
    ) %>% 
  filter(city_ref != "Other") %>%
  mutate(
      original_inventory_sector = case_when(                  
        original_inventory_sector == "enteric-fermentation-cattle-feedlot" ~ "FEGC",
        original_inventory_sector == "enteric-fermentation-cattle-pasture" ~ "FEGP",
        original_inventory_sector == "manure-left-on-pasture-cattle"  ~ "EP",    
        original_inventory_sector == "manure-management-cattle-feedlot" ~ "GEC",
      )) |>
  ggplot(aes(emission/1e6, #passar para Mega Ton
             city_ref,
             fill = original_inventory_sector)) +
  geom_col(col="black") +
  labs(x = 'Emissão (Mton)',
       y = 'City',
       fill = 'Subsetor') +
  theme_bw() +
  # map(my_theme,my_theme_add) +
  theme(legend.position = "top") +
  scale_fill_viridis_d(option = "plasma") +
    # facet_wrap(~city_ref,,ncol = 2) +
  annotate("text",
           x=5,
           y=1,
           label = ".",
           size=0.1)     
# } 

# map(estados,my_plot_subsector_states)

# ggsave('top10.png', dpi = 2000)

```

```{r}

# dados2 %>%
#   filter(
#     year == 2022,
#     sigla_uf %in% estados,
#     !source_name %in% nomes_uf,
#     gas == 'co2e_100yr',
#     # sector_name == 'agriculture'
#     str_detect(activity_units, 'animal')
#     ) %>%
#   select(original_inventory_sector, emissions_quantity, city_ref) %>%
#   group_by(city_ref, original_inventory_sector) %>%   
#   summarise(
#     emission = sum(emissions_quantity, na.rm = T)
#   ) %>%
#   arrange( - emission) %>%
#   group_by(city_ref) %>%
#   mutate(
#     emission_total = sum(emission, na.rm = T)
#   ) %>%
#   ungroup() %>%
#   mutate(
#     city_ref = city_ref %>% fct_reorder(emission_total) %>%
#       fct_lump(n = 5, w = emission_total)) %>%
#   filter(city_ref != "Other") %>%
#   ggplot(aes(emission/1e6,
#              city_ref,
#              fill = original_inventory_sector)) +
#   geom_col(col="black") +
#   labs(x = 'Emission (Mton)',
#        y = 'City',
#        fill = 'Subsector') +
#   theme_bw() +
#   map(my_theme,my_theme_add) +
#   theme(legend.position = 'top') +
#   scale_fill_viridis_d(option = 'plasma')


  
```

## AGRUPAR POR ESTADO, EMISSÃO E SETOR

```{r}
dados2 %>%
  filter(
    year == 2022,
    sigla_uf %in% estados,
    !source_name %in% nomes_uf,
    gas == 'co2e_100yr',
    str_detect(activity_units, 'animal')) |> 
  mutate(
      original_inventory_sector = case_when(                  
        original_inventory_sector == "enteric-fermentation-cattle-feedlot" ~ "FEGC",
        original_inventory_sector == "enteric-fermentation-cattle-pasture" ~ "FEGP",
        original_inventory_sector == "manure-left-on-pasture-cattle"  ~ "EP",    
        original_inventory_sector == "manure-management-cattle-feedlot" ~ "GEC"
      )) |>
  select(original_inventory_sector, emissions_quantity, sigla_uf) %>%
  group_by(sigla_uf, original_inventory_sector) %>% 
  arrange( desc(emissions_quantity)) %>%
  summarise( 
    emission = sum(emissions_quantity, na.rm = T)
  ) %>% 
  mutate(emission_total = sum(emission)) %>% 
  arrange( - emission) %>%
  ungroup() %>%
  mutate(
    sigla_uf = sigla_uf %>%
  fct_reorder(emission_total)) %>% 
  ggplot(aes(emission/1e6, 
             sigla_uf,
             fill = original_inventory_sector)) +
  geom_col(color ="black", lwd = 0.1) +
  xlab(bquote(Emissão~de~CO[2]~e~(Mton))) +
  labs(#x = 'Emissão de CO2 (Mton)',
       y = 'Estado',
       fill = 'Subsetor') +
  theme_bw() +
  map(my_theme,my_theme_add) +
  map(my_theme,my_theme_add) +
  theme(legend.position = 'top') +
  scale_fill_viridis_d(option = 'plasma')

# ggsave('States_emission.png')
```

## TOTAL DE EMISSÃO PARA OS ESTADOS/BR

```{r}
dados2 %>%
  filter(year == 2022,
         str_detect(activity_units, 'animal'),          #cattle
         # sector_name == 'agriculture',                
         !source_name %in% nomes_uf,
         sigla_uf %in% estados,
         gas == 'co2e_100yr') %>%
  group_by(sigla_uf) %>%                  #!! group_by(iso3_country)  #to BR
  summarise(
    soma_emissao = sum(emissions_quantity)
    ) %>%
  arrange(- soma_emissao)
```


## SERIE TEMPORAL, 2015 A 2022 

```{r}
dados2 %>%
  filter(
    # year <= 2022,
    gas == 'co2e_100yr',
    !source_name %in% nomes_uf,
    str_detect(activity_units, 'animal')
  ) %>%  # pull(sigla_uf) %>% unique()
  group_by(year) %>%
  summarise(
    soma_emissao= sum(emissions_quantity, na.rm = TRUE)/1e6 #,
    # media_emissao = mean(emissions_quantity, na.rm = TRUE)/1e6,
    # sd_emissao = sd(emissions_quantity/1e6, na.rm = TRUE)
  )  %>% 
  mutate(
    sigla_uf = "Br"
  ) %>% 
  rbind(dados2 %>%
            filter(sigla_uf %in% estados,
            str_detect(activity_units, 'animal'),
            gas == 'co2e_100yr',
            !source_name %in% nomes_uf
          ) %>%
          group_by(year, sigla_uf) %>%
          summarise(
            soma_emissao= sum(emissions_quantity)/1e6 #,
            # media_emissao = mean(emissions_quantity)/1e6,
            # sd_emissao = sd(emissions_quantity/1e6)
          )
  ) %>%
  filter(sigla_uf != "Br") %>%
  ggplot(aes(x=year,y=soma_emissao,
             fill=sigla_uf))+
  #geom_point()+
  #geom_smooth(method = 'lm')+
  #ggpubr::stat_cor()+
  geom_col(position = "dodge", color="black") +    #erro com position = "identity" [CIC] ; position = "dodge" [RF]
  theme_bw() +
  map(my_theme, my_theme_add) +
  theme(
    legend.text = element_text(size = rel(1.3))
  ) +
  labs(x = 'Ano',
       y = 'Emissão total',
       fill="") +
  scale_fill_viridis_d()

ggsave('TemporalEmissions-states.png')
```

## IMPORTAR DADOS IBGE
```{r}
ibge <- read.csv('../data/ibge2022.csv', sep = ',')
```

## TESTANDO FAZER EMISSÃO MEDIA POR CABEÇA DE GADO COM DADOS IBGE
```{r}
# Tentativa faiada 

estados <- c("PA", "MS", "MG", "MT", "GO")

ibge2 <- ibge |> 
  rename(
    sigla_uf = localidade
  ) |> 
  mutate(
    sigla_uf = case_when(
      sigla_uf == 'Mato Grosso do Sul'~'MS',
      sigla_uf == 'Mato Grosso'~'MT',
      sigla_uf == 'Minas Gerais'~'MG',
      sigla_uf == 'Goiás'~'GO',
      sigla_uf == 'Pará'~'PA'
    )
  ) |> 
  filter(
    sigla_uf %in% estados
  )

states <- c('Pará', 'Mato Grosso do Sul', 'Mato Grosso', 'Minas Gerais', 'Goiás')

full_join(ibge %>% filter(localidade %in% states),
          dados2 |>
            filter(year == 2022,
         str_detect(activity_units, 'animal'),
         !source_name %in% nomes_uf,
         sigla_uf == states,
         gas == 'co2e_100yr') %>%
       group_by(sigla_uf, emissions_quantity) %>%
       summarise(emissions_quantity = sum(emissions_quantity, na.rm = T)) %>%
       rename(localidade = sigla_uf),
       by = 'localidade'
)


# Tentativa faiada

full_join(ibge2, dados2, by = 'sigla_uf') |>
  # select(year, activity_units, gas, source_name, sigla_uf, gas, quantidade, emissions_quantity) |> 
  filter(year == 2022,
         str_detect(activity_units, 'animal'),
         !source_name %in% nomes_uf,
         sigla_uf %in% estados,
         gas == 'co2e_100yr') |>
  group_by(sigla_uf) |>
  # mutate(
  #   emissions_per_head = emissions_quantity/quantidade
  # ) |>
  summarise(
    emissions_total = sum(emissions_quantity)/1e6
  ) |>
  # mutate(
  #   emissions_per_head = emissions_quantity/quantidade
  # ) |> 
  arrange(-emissions_total)
```
